最高法院刑事裁定　　　　　　　　　　 111年度台抗字第86號
抗　告　人　沈育權



上列抗告人因違反毒品危害防制條例等罪案件，不服臺灣高等法
院臺南分院中華民國110年12月13日延長羈押之裁定（110年度上
訴字第625號），提起抗告，本院裁定如下：
    主  文
抗告駁回。
    理  由
一、本件原裁定以抗告人沈育權因違反毒品危害防制條例等罪案
    件，經原審訊問後認犯罪嫌疑重大，有刑事訴訟法第101 條
    第1項第3款所列之情形，而有羈押之必要，乃於民國110年5
    月21日執行羈押。茲抗告人所犯109年7月15日修正施行前、
    後毒品危害防制條例第4條第1項、第2 項之販賣第一級毒品
    罪及販賣第二級毒品罪，經原審分別論處罪刑，並就不得易
    科罰金部分定其應執行之刑為有期徒刑9年6月，其犯罪嫌疑
    重大，且所犯為最輕本刑5 年以上有期徒刑之罪，並經原審
    判處重刑在案，復參酌其前有通緝紀錄，可預期抗告人為規
    避日後刑罰之執行及妨礙審判程序進行之可能性增加，自有
    相當理由足認有逃亡之虞，因認羈押原因仍然存在，有繼續
    羈押之必要，乃裁定自110年12月21日起延長羈押2 月（第3
    次延長羈押）。
二、抗告人抗告意旨略以：抗告人已對犯行坦承不諱，並配合檢
    警追查毒品來源，犯後態度良好，實無逃亡之虞。其前雖有
    遭通緝之紀錄，然距今已有數年之久，且係因家人不諳法律
    而未通知開庭時間所致，實非有意規避刑責，又現因新冠肺
    炎之影響，出入均須掃描場所代碼或簽名，其行蹤已無所遁
    形，客觀上顯無逃亡之可能。且原審未考量抗告人返家照顧
    其失明父親，乃最後盡孝之機會，似有不近人情之失，爰請
    求撤銷原裁定，准予具保云云。惟按有無羈押之必要性暨應
    否依法延長羈押，均屬事實審法院得自由裁量、判斷之職權
    ，苟其此項裁量、判斷與法律規定無違，且不悖乎通常一般
    人日常生活經驗之定則或論理法則，即不得任意指為違法而
    據為抗告之適法理由。原裁定對其憑何認定本件抗告人羈押
    原因尚未消滅，仍有依法延長羈押之必要，已敘明其理由，
    業如前述，核其所為論斷及裁量，並未違反經驗及論理法則
    ，亦無逾越比例原則或有恣意裁量之違法情形。至抗告意旨
    謂抗告人家中父親待其照料等節，與其有無繼續羈押之必要
    ，係不同之二事，不能混為一談。抗告意旨徒憑己意，任意
    指摘原裁定不當，依上開說明，其抗告為無理由，自應予駁
    回。
據上論結，應依刑事訴訟法第412條，裁定如主文。
中    華    民    國   111    年    1     月    13    日
                  刑事第三庭審判長法  官  徐  昌  錦  
                                  法  官  林  恆  吉  
                                  法  官  周  政  達  
                                  法  官  江  翠  萍  
                                  法  官  林  海  祥  
本件正本證明與原本無異
                                  書記官
中    華    民    國   111    年    1     月    18    日